【裁判字號】    96,交聲,918
【裁判日期】    970731
【裁判案由】    聲明異議
【裁判全文】
臺灣臺南地方法院交通事件裁定         96年度交聲字第918號
移送機關    交通部公路總局嘉義區監理所臺南監理站
異議人即
受處分人    甲○○
上列受處分人因違反道路交通管理處罰條例案件，對於交通部公
路總局嘉義區監理所臺南監理站民國96年9月21日所為之裁決處
分（處分案號：嘉監南字第裁74-S00000000號），聲明異議，本
院裁定如下：
    主  文
異議駁回。
    理  由
一、本件移送意旨略以：受處分人即異議人甲○○（下稱異議人
    ）遭警舉發，於民國（下同）95年10月10日下午9時許，於
    台南市○○路與崇德路口，僅領有機器腳踏車執照卻駕駛車
    牌號碼5726-KB自用一般小型車，嗣經交通部公路總局嘉義
    區監理所臺南監理站（下稱移送機關）以其違規事證明確，
    依道路交通管理處罰條例第21條第1項第2款及違反道路交通
    管理事件統一裁罰標準表之規定，裁處新台幣12,000元。
二、本件聲明異議意旨略以：
  (一)因為移送機關94年6月24日嘉監南字第裁74-SS0000000號裁
    決書吊扣異議人之駕駛執照是不合法，所以異議人並無領有
    機器腳踏車執照卻駕駛小型車的違規行為。而且95年10月10
    日闖紅燈違規當時，異議人有提出職業大卡車的駕照給員警
    看，所以員警說我沒有小型車的駕照來開單，是與法不合。
  (二)異議人對於95年10月10日當天有闖紅燈之違規行為並沒有意
    見，但對無小型車駕照的部分，雖然監理人員告知有寄舉發
    通知單給異議人，但是異議人並未收到。
  (三)異議人在94、95年間車牌遭吊銷去監理站繳罰款，但是監理
    站人員都沒有告知有罰單沒有繳的事，他們解釋因人、車分
    離管理，所以當時沒有辦法告知，異議人提出本件異議是要
    要回異議人的執照。
  (四)為此，移送機關所為之處分顯有錯誤，為此請求撤銷原處分
    等語。
三、按汽車駕駛人，有領有機器腳踏車駕駛執照，駕駛小型車下
    列情形之一者，處新臺幣六千元以上一萬二千元以下罰鍰，
    並當場禁止其駕駛，道路交通管理處罰條例第21條第1項第2
    款定有明文。經查：
  (一)異議人遭警舉發，於95年10月10日下午9時許，有領有機器
    腳踏車駕駛執照，駕駛小型車之違規行為，有臺南市警察局
    95年11月29日南市警交字第S00000000號舉發違反道路交通
    管理事件通知單1份附卷可稽。
  (二)而異議人雖原領有小型車之駕駛執照，然因異議人於93年10
    月31日上午11時37分，在臺南市○○街141巷18號之禁止臨
    時停車處所有違規停車之行為，經移送機關以其違規事實明
    確，於94年6月24日裁處罰鍰新臺幣1,200元，並命該罰鍰應
    於94年7月24日繳納，若逾期不繳納，自94年7月25日起易處
    吊扣駕駛執照2個月，並限於94年8月8日前繳送，若94年8月
    8日前未繳送駕駛執照，自94年8月9日起易處吊銷，並逕行
    註銷駕駛執照，駕駛執照經吊（註）銷後，自94年8月9日起
    一年內不得重新考領駕駛執照之處分，有移送機關94年6月2
    4日嘉監南字第裁74-SS0000000號違反道路交通管理事件裁
    決書1份存卷可憑，且上開裁決書業於94年7月8日合法送達
    ，異議人於96年9月27日始向本院提出異議，已逾異議期間
    ，亦經本院以96年度交聲字第868號裁定認定在案，亦有該
    裁定1份附卷可參，因此，異議人原領有小型車之駕駛執照
    已於94年8月9日遭吊銷。異議人原領有小型車之駕駛執照既
    於94年8月9日遭吊銷，移送機關指稱其於95年10月10日下午
    9 時駕駛車牌號碼5726-KB自用一般小型車上路，有領有機
    器腳踏車駕駛執照，駕駛小型車之違規行為，當無疑義。
  (三)按「送達，於應受送達人之住居所、事務所或營業所為之。
    」、「送達，不能依前二條規定為之者，得將文書寄存送達
    地之地方自治或警察機關，並作送達通知書兩份，一份黏貼
    於應受送達人住居所、事務所、營業所或其就業處所門首，
    另一份交由鄰居轉交或置於該送達處所信箱或其他適當位置
    ，以為送達。前項情形，由郵政機關為送達者，得將文書寄
    存於送達地之郵政機關。寄存機關自收受寄存文書之日起，
    應保存三個月。」，行政程序法第72條第1項、第74條第1項
    、第2項、第3項定有明文。查：異議人亦辯稱未曾收受上開
    舉發違反道路交通管理事件通知單云云，然移送機關已將該
    舉發違反道路交通管理事件通知單送達「臺南市○○街141
    巷18號」，因無人收受，而寄存送達在案，有台南市警察局
    97年7月16日南市警交字第09718009660號函檢送送達證書1
    份附卷可參，而上址確是異議人之住所地，業據異議人於聲
    明異議狀中載稱在卷，並有個人基本資料查詢結果1份附卷
    可參，依上開規定，本件舉發違反道路交通事件通知單之送
    達程序，並無違誤。
  (四)另異議人辯稱其於95年10月10日下午9時遭警舉發違規時，
    曾出示職業大客車駕駛執照，其並非無駕駛自小客車之駕駛
    執照云云，然異議人係於93年8月10日換領職業大貨車駕駛
    執照，後因案於94年8月9日遭裁決易處註銷職業大客車駕駛
    執照，迄今尚未考領，有移送機關97年6月13日嘉監南字第0
    970113668號函1份附卷可參，異議人陳稱其於95年10月10日
    遭舉發時，有職業大客車駕駛執照一節，亦屬無據。
四、綜上所述，異議人於前揭時、地有領有機器腳踏車駕駛執照
    ，駕駛小型車之違規事實，應堪認定。則移送機關據以援引
    道路交通管理處罰條例第21條第1項第2款及違反道路交通管
    理事件統一裁罰標準表之規定，裁處異議人罰鍰新台幣12,0
    00元，核無違誤或不當，從而，本件異議為無理由，應予駁
    回。
五、據上論斷，應依道路交通管理處罰條例第87條第2項、道路
    交通案件處理辦法第19條，裁定如主文。
中    華    民    國    97    年    7     月    31    日
                      交通法庭  法  官  陳淑勤
以上正本證明與原本無異。
如不服本裁定應於送達後5日內向本院提出抗告狀。
                                書記官  陳金堂
中    華    民    國    97    年    7     月    31    日


司法院資訊處製作；財團法人民間司法改革基金會備份。
